# SE DONALD

INFORMATICIEN

#### COORDONNÉES

Noisy le grand 93160 ♀ 06 61 24 10 75 📞 sedonald150@gmail.com @

Née le 04/08/2006 en France 🛗

Passionné par l'informatique et les nouvelles technologies, je suis actuellement étudiant en Terminale d'un Bac Pro Systèmes Numériques. Doté de 8 ans d'expérience pratique ainsi que de connaissances approfondies dans le domaine de l'informatique, ma passion a commencé dès mon plus jeune âge. Ma créativité et ma capacité à résoudre des problèmes complexes de manière efficace et significative.

Je poursuis constamment mon apprentissage pour rester au fait des dernières avancées technologiques, ce qui me permettra de mettre en pratique mes compétences et mes connaissances tout en cherchant des opportunités d'acquérir de l'expérience professionnelle où je pourrais mettre en service mon expertise.

#### QUALITÉS

Rigoureux, Enthousiaste, Autonome, Dynamique, Travail d'équipe, Créativité et Efficacité.

#### CERTIFICATIONS

ASSR1, ASSR2, Diplôme National du Brevet, Certification PIX, Formation Secourisme, Diplôme Sportif et d'Études Musicales.

#### COMPÉTENCES

Microsoft Office: Word, Excel, PowerPoint Adobe: Photoshop, Premiere Pro, After Effects Conception: Unity, AutoCAD, SolidWorks, Blender Machine Virtuelle: VMware, VirtualBox

**OS**: Windows, Linux (Debian, Ubuntu)

Équipements Informatiques : Routeurs, Switch,

Serveurs, Imprimantes, Ordinateurs

**Éditeurs**: Visual Studio Code, IntelliJ, Code Blocks

Programmation: Java, Python, C++, C#, PHP

Gestion de données : SQL

Développement Web: HTML, CSS, JavaScript



- Connaissances en réseaux
- Résolution de problèmes
- Connaissances des langages informatiques
- Installation et configuration
- Marketing
- Règles de sécurité
- Communication

### EXPÉRIENCES PROFESSIONNELLES

Disneyland Hôtel | 2022 - 2023

Pendant mon stage de 8 semaines à l'hôtel Disneyland 5 étoiles, j'ai acquis des compétences en câblage et brassage de réseaux, résolution de problèmes et configuration d'équipements réseau, tels que routeurs, switches et serveurs, contribuant ainsi à la rénovation des infrastructures réseau.

- Installation de câbles Ethernet RJ45 et Fibres, configuration d'équipements réseau.
- Vérification des prises et rapports sur le fonctionnement des câbles.
- Collaboration en équipe pour l'organisation des locaux techniques.

Acadia | 2021 - 2022

Au cours de mon stage chez Acadia de 8 semaines, j'ai acquis de l'expérience en SAV et assemblage d'ordinateurs gaming.

- Vérification de produits informatiques.
- Assemblage et réparation d'ordinateurs gaming de qualité.
- Organisation et gestion du stock.
- Communication téléphonique et satisfaction client.
- Installation et configuration d'équipements informatiques, notamment des ordinateurs et serveurs.
- Supervision des équipements préalablement installés.

#### **FORMATIONS**

Lycée SIMONE VEIL à Noisiel

2021 - 2024 | BAC SN PRO RISC (Réseaux Informatiques et Systèmes Communicants) Métiers du Numérique

2021 - 2022 | 2nd PRO TRANE (Transition Numérique et Énergétique) Métiers de l'électricité, du froid et du Numériques

Conservatoire MAURICE-BAQUET à Noisy-le-Grand

2015 - 2024 | Domaines : Pianio, Solfège et Chant

## CENTRES D'INTÉRÊT

Voyages, Musique, Sports: (Tennis, Badminton, Tennis de table, Football, Basket), Peinture, Dessinateur et Designer.



Français Langue maternelle



Anglais B1



Espagnol A1 Langue secondaire Langue apprentissage